# 处置股权投资收益

提问人：zhs7403 时间：2022-03-21 13:00:00
合并报表的投资收益＝[（处置股权取得的对价＋剩余股权公允价值）-原有子公司自购买日开始持续计算的可辨认净资产×原持股比例]-商誉＋/-其他综合收益（可转损益部分）、资本公积×原持股比例
这个公式我一直有一个疑问，实际是按照合并口径享有的权益与处置取得的金额之差计入投资收益，那么-其他综合收益（可转损益部分）、资本公积×原持股比例是不是说合并调整口径的其他综合收益，而不是个别报表的，因为个别报表已经包含在了-原有子公司自购买日开始持续计算的可辨认净资产×原持股比例]。
例如在下面这个案例中，假如其他综合收益-10属于可以结转损益的，那么再反向调整影响投资收益是否重复了？
https://bbs.esnai.com/thread-5458445-1-1.html

回答人：chenyiwei
因为是计算合并层面的处置损益，所以这里调整的其他综合收益（可转损益部分）、资本公积×原持股比例是指合并调整口径的其他综合收益，而不是个别报表的。